臺灣臺北地方法院刑事判決　　　　　　　　　　　　九十一年度易字第一四二二號
　　公　訴　人　臺灣臺北地方法院檢察署檢察官
　　被　　　告　甲○○
右列被告因竊盜案件，經檢察官提起公訴（九十一年度偵字第一九八五四號），本院
判決如左：
    主  文
甲○○於夜間侵入住宅竊盜，累犯，處有期徒刑貳年。
    事  實
一、甲○○前於民國八十五年間因犯竊盜罪，經台灣板橋地方法院以八十五年訴字第
    二一八五號判處有期徒刑一年六月，並於刑之執行前令入勞動場所強制工作，經
    台灣高等法院以八十六年上易字第五六五一號駁回上訴確定，於九十年九月十日
    執行完畢，又於九十年九月、九十一年一月間因犯竊盜罪，經本院於九十一年四
    月三十日判處有期徒刑一年二月確定，現在監執行中，竟不知悔改，於九十一年
    九月廿日夜間凌晨三時許，在台北市○○區○○路卅三巷十四號一樓住宅外，見
    丁昶輝因外出購物未將大門上鎖，竟意圖為自己不法之所有，侵入上開丁昶輝住
    處（侵入住宅部分未具告訴），竊取丁昶輝之母所有放置於客廳沙發上之黑色手
    提袋一只及放置於桌子上之易利信牌手機一支，得手後將手提袋拿在手中，行動
    電話置於身上衣服內，正欲離去之際，適丁昶輝返家後發現，將甲○○竊得之手
    提袋奪下後，甲○○即向外逃逸，旋為丁昶輝及丁昶輝之弟丁昶文二人共同於臺
    北市○○區○○路卅三巷口逮捕，並通知警方到場處理，當場在甲○○身上取出
    其所竊得之易利信牌手機一支。
二、案經丁昶輝訴由臺北市政府警察局中正第二分局報請臺灣臺北地方法院檢察署檢
    察官偵查起訴。
    理  由
一、右揭犯罪事實，業據被告甲○○於本院審理時坦承不諱（見本院九十一年十一月
    十九日審理筆錄），核與證人丁昶輝、丁昶文證述失竊及查獲被告之情形相符（
    見九十一年度偵字第一九八五四號卷第十一頁、本院九十一年十一月十九日審理
    筆錄），並有贓物認領保管單、現場圖各一紙、贓物照片二紙附卷可參，被告出
    於任意性之自白與事實相符，應堪採信，其夜間侵入住宅竊盜之犯行堪以認定。
二、被告於凌晨三時許之夜間未經同意侵入住宅竊盜，核其所為，係犯刑法第三百二
    十一條第一項之加重竊盜罪（業經檢察官於九十一年十一月十九日審理時變更起
    訴法條），其於八十五年間犯竊盜罪，經判處有期徒刑一年六月，於九十年九月
    十日執行完畢，有臺灣高等法院檢察署刑案紀錄簡覆表可徵，其於有期徒刑執行
    完畢未滿五年，再犯本件有期徒刑以上之罪，為累犯，應依刑法第四十七條規定
    加重其刑。爰審酌被告被告所竊財物雖非鉅、然其夜間侵入住宅竊盜、對居家安
    全及人身財產之危害甚鉅、且前有多次竊盜前科經警查獲仍再為本件犯行、顯然
    不知悔改等一切情狀，量處如主文所示之刑以示懲儆。至檢察官雖聲請依竊盜犯
    贓物犯保安處分條例聲請於刑之執行前令入勞動場所強制工作，然按十八歲以上
    之竊盜犯，有犯罪習慣者，得宣告其於刑之執行前，令入勞動場所強制工作三年
    ，固為竊盜犯贓物犯保安處分條例第三條第一項第一款、第四條及第五條第一項
    前段明文規定，惟人民身體之自由應予保障，憲法第八條設有明文，限制人身自
    由之法律，其內容須符合憲法第二十三條所定要件，而保安處分係對受處分人將
    來之危險性所為拘束其身體、自由等之處置，以達教化與治療之目的，為刑罰之
    補充制度，本諸法治國家保障人權之原理及刑法之保護作用，其法律規定之內容
    ，應受比例原則之規範，使保安處分之宣告，與行為人所為行為之嚴重性、行為
    人所表現之危險性，及對於行為人未來行為之期待性相當，司法院大法官會議釋
    字第四七一號解釋參照，是被告雖為十八歲以上之竊盜犯，且曾於六十年、六十
    二年、六十七年、七十二年、七十八年、七十九年、八十年、八十四年、八十五
    年犯竊盜及贓物罪等前科，並曾經法院判處有期徒刑以上之刑確定並宣告強制工
    作，有臺灣高等法院檢察署刑案紀錄簡覆表及本院被告全國前案紀錄表各一份附
    卷可按，顯見被告欠缺正確工作觀念或無正常工作即會犯罪，有犯罪之習慣，然
    被告竊盜之手段係順手或趁機臨時起意竊取財物，均非事前有計劃性的竊盜，且
    所竊取之財物價值非鉅，被害人所受損害尚屬輕微，被告經被害人查獲時亦未有
    任何抵抗或傷害他人之行為，由被告對社會治安尚無高度危險性等情判斷，其受
    本件自由刑，依比例原則衡量，足認對於被告未來行為之期待性相當，是本院認
    被告並無宣告於刑之執行前，令入勞動場所強制工作之必要，附此敘明。
據上論斷，應依刑事訴訟法第二百九十九條第一項前段，刑法第三百二十一條第一項
第一款、第四十七條，判決如主文。
本案經檢察官呂朝章到庭執行職務
中    華    民    國      九十一      年      十一      月      十九    日
                                      臺灣臺北地方法院刑事第二庭
                                          法  官  蔡  如  琪
右正本證明與原本無異。
如不服本判決，應於判決送達後十日內，向本院提出上訴狀。
              書記官  黃  鈴  容
中    華    民    國      九十一      年      十一      月      十九    日
附錄法條：
中華民國刑法第三百二十一條
犯竊盜罪而有左列情形之一者，處六月以上、五年以下有期徒刑：
一  於夜間侵入住宅或有人居住之建築物、船艦或隱匿其內而犯之者。
二  毀越門扇、牆垣或其他安全設備而犯之者。
三  攜帶兇器而犯之者。
四  結夥三人以上而犯之者。
五  乘火災、水災或其他災害之際而犯之者。
六  在車站或埠頭而犯之者。
前項之未遂犯罰之。
